William Correa

Análise e Desenvolvimento de Software

44 anos, casado, Fortaleza hey@wilcorrea.dev | wilcorrea.dev

Perfil

Sou bacharel em Ciência da Computação e atuo no mercado desde 2007, envolvendo-me em todas as fases do desenvolvimento e entrega de software de alta qualidade. Busco constantemente aprimorar meu direcionamento técnico junto às equipes para alcançar os melhores resultados. Minhas principais habilidades estão voltadas para a criação de aplicações web sustentáveis e duradouras, alinhadas às melhores práticas de engenharia de software disponíveis.

Especialidades: Arquitetura de software, Aplicações Web, Serviços Financeiros, Serviços Educacionais, Infraestrutura On-Premise e Cloud, Developer Experience

Experiência

Desenvolvedor de Software Backend e Tech Lead | PicPay | 07/2022 - atualmente

Desenvolvimento organizacional e onboarding contínuo

Atuando em tech enablement na tribo de developer experience tenho organizado e promovido a propagação de conhecimento entre os novos desenvolvedores e dos times já existentes. Tenho sido responsável pela criação de ferramentas para gerenciar e conduzir o desenvolvimento interno, bem como a confecção de materiais que envolvem desde tutoriais sobre as tecnologias usadas na companhia até treinamentos em GenAI (GitHub Copilot, Claude, etc).

Principais tecnologias: Go, Java, PHP, Python, React, Tailwind, ShadCDN, AWS, GitHub Copilot.

Planejamento e desenvolvimento de aplicações de alta volumetria

Atuando no time de integridade transacional liderei e atuei em serviços que validam a consistência das transações e na recuperação de valores relacionados à inadimplência. Conduzi algumas iniciativas que permitiram grandes aumentos de performance e melhorias na resiliência de alguns serviços onde havia oportunidades de evolução.

Principais tecnologias: PHP, Lumen, Kafka, AWS (RDS, SQS, SNS, S3, EKS, Elasticache, Kinesis), Observabilidade (Open Search, Dynatrace, New Relic)), Grafana, Terraform.

Tech Lead | SmartFit | 12/2021 - 06/2022

Liderança e condução do time de growth

Liderando o time de growth da empresa dirigi testes A / B e diversos experimentos além de ajudar no amadurecimento da captura e padronização dos fluxos de eventos.

Principais tecnologias: Ruby, Rails, Android, Kotlin, Swift.

Desenvolvedor Full-stack, Site Reliability Engineering e Arquiteto de Soluções | Flix SRO | 07/2018 - 12/2021

Desenvolvimento, planejamento e manutenção de aplicações e serviços

No meu período na empresa organizei e otimizei a gestão do grande parque de produtos e serviços para atuar com um time reduzido. Criei e mantive projetos nas áreas de: biotecnologia, serviços financeiros, e-commerces, afiliados, análises de tokens digitais, entre outros, bem como mantive a infraestrutura e manutenção dos custos da mesma.

Principais tecnologias: PHP, Laravel, Laravel Queue, Codelgniter, Swoole, Docker, Terraform, AWS (RDS, SQS, SNS, S3, Cloudfront, ECR, VPC, NAT, Elasticache), VPS, SNEL, Redis, ArangoDB, MySQL, JQuery, Vue.js, TypeScript, Quasar Framework, Bootstrap.

Desenvolvedor Freelance | Dracones | 05/2016 - atualmente

Desenvolvimento ponta a ponta de aplicações para clientes

Atuando pela Dracones, já criei aplicações que atenderam clientes como a Confederação Brasileira de Paraquedismo, Enpecel, Tigoo, Cyerlabs, entre outros indo desde o levantamento de requisitos, até a implementação do código e o provisionamento da infraestrutura toda.

Principais tecnologias: PHP, Laravel, Symfony, Slim, MySQL, Vue.js, TypeScript, Quasar Framework, Docker, AWS, Digital Ocean, Vultr, GCP, VPS, Devops, Gitops.

Desenvolvedor, Coordenador e Consultor | UniFagoc | 11/2009 - 01/2019

Manutenção, criação e gestão de ERP educacional

Durante os quase 10 anos de UniFagoc tive a oportunidade de atuar desde o papel do desenvolvedor até um papel de consultor para orientar o time em como manter as ferramentas. Criei o setor de tecnologia praticamente do zero e criei e fiz a curadoria dos processos e metodologias adotados na construção do ERP, portais e hotsites da instituição.

Principais tecnologias: Perl, PHP, ExtJS, JQuery, Vue.js, Java, Delphi, além do desenvolvimento e manutenção de frameworks e ferramentas para atender o parque interno.

Estagiário e Desenvolvedor Visual Basic | Ícone Sistemas | 06/2007 - 11/2009

Desenvolvimento de ERPs e ferramentas de gerenciamento para gestão de serviços

Como minha primeira oportunidade, a Ícone foi um momento da minha carreira onde pude atuar bem próximo do dono e atuar para alcançar grandes resultados na distribuição, portabilidade e versatilidade das nossas aplicações.

Principais tecnologias: Visual Basic 6, Microsoft SQL Server, Microsoft Access, ASP clássico, JavaScript, VBScript, GAS

Comunidade e Eventos

Líder de comunidade e Organizador de eventos

Líder de comunidade | PHP com Rapadura | 06/2021 - atualmente

Pela comunidade PHP com Rapadura tenho conseguido alcançar públicos que possuem pouco acesso a tecnologia e levado a eles conhecimentos que nem sempre são acessíveis a todos os públicos. Com um alcance de alguns milhares de pessoas nas redes sociais, a PHP com Rapadura é uma referência na disseminação de conhecimento e tecnologia no nordeste.

Principais eventos e iniciativas: PHPeste, Meetup com Rapadura e PHPinga.

Organizador de eventos | Rinha de Backend | 09/2023 - 09/2024

Participando da organização da Rinha de Backend consegui alcançar um público muito grande para discutir como solucionar problemas que poucos desenvolvedores terão oportunidades ao longo de suas carreiras. Dentre os principais itens que a iniciativa promoveu podemos citar as configurações avançadas de ferramentas para lidar com alta volumetria e noções de arquitetura e engenharia para resolver problemas de performance.

Formação

Centro Universitário Governador Ozanam Coelho (UniFagoc) | 2006 - 2009

B.S., Ciência da Computação

Cursos e certificações de ferramentas e tecnologias de mercado